【裁判字號】    95,易,1991
【裁判日期】    951013
【裁判案由】    竊盜
【裁判全文】
臺灣臺北地方法院刑事判決              95年度易字第1991號
公  訴  人  臺灣臺北地方法院檢察署檢察官
被      告  丙○○
上列被告因竊盜案件，經檢察官提起公訴（95年度偵字第15892
號），被告於本院準備程序中就被訴事實為有罪之陳述，經本院
告知簡式審判程序意旨，並聽取公訴人及被告之意見後，本院合
議庭裁定改由受命法官獨任依簡式審判程序審理，判決如下：
    主  文
丙○○竊盜，累犯，處有期徒刑陸月；又竊盜，累犯，處有期徒
刑陸月。應執行有期徒刑柒月。
    事  實
一、丙○○前有多次竊盜前科，最近一次竊盜案件經本院於民國
    九十五年二月六日，以九十四年易字第二二四二號判決判處
    有期徒刑六月確定，並於九十五年六月八日執行完畢（六月
    九日出監）。詎其仍不知悔改，竟意圖為自己不法之所有，
    先於九十五年七月十四日中午十二時二十分許，在臺北火車
    站內之立隆藝品店內，趁店員不注意之際，徒手竊取甲○○
    所有之大理石球一顆（價值新台幣一百元），得手後據為己
    有，欲走出店外時，經甲○○發現上情；又於同日中午十二
    時三十分許，在臺北火車站內之鼎鈦服飾店內，亦趁店員不
    注意之際，徒手竊取乙○○所有之POLO運動衫一件（價值新
    台幣二百九十元），得手後正欲離去之際，經乙○○查覺報
    警處理。
二、案經內政部警政署鐵路警察局第一警務段報請臺灣臺北地方
    法院檢察署檢察官偵查起訴。
    理  由
一、本案被告丙○○所犯竊盜罪，並非法定刑為死刑、無期徒刑
    或最輕本刑三年以上有期徒刑之罪，亦非高等法院管轄第一
    審之案件，而被告於本院準備程序中就被訴事實為有罪之陳
    述，本院合議庭乃裁定由受命法官獨任進行簡式審判程序。
    又簡式審判程序之證據調查，依刑事訴訟法第二百七十三條
    之二規定，不受同法第一百五十九條第一項審判外陳述排除
    之限制，再被告對於卷內之各項證據，亦不爭執證據能力，
    故卷內所列之各項證據，自得作為證據，先予敘明。
二、上揭事實，迭據被告丙○○於警詢、偵訊及本院審理時坦承
    在卷，核與證人即被害人甲○○、乙○○於警詢所證述之情
    節相符（見偵查卷第十九頁至二十二頁），並有被告所竊取
    之大理石球一顆、POLO運動衫一件之照片各一張、被害人甲
    ○○及乙○○所出具之贓物認領保管單各一份在卷可稽（見
    偵查卷第二七至三十頁），堪認被告之自白與事實相符，足
    採為本案判決之依據。是本案事證已臻明確，被告所為之竊
    盜犯行已可認定，應予依法論科。
三、核被告前後二次之行為，均係犯刑法第三百二十條第一項之
    竊盜罪。被告二次竊盜犯行，容有相當之時間間隔，且係在
    不同地點、不同被害人之商店內為之，從外觀上可知係不同
    人之物品，客觀上亦係侵害不同之法益，顯非基於同一竊盜
    犯意接續為之，自應予分論併罰。被告前有多次竊盜前科，
    最近一次竊盜案件經本院於九十五年二月六日，以九十四年
    易字第二二四二號判決判處有期徒刑六月確定，於九十五年
    六月八日執行完畢，有臺灣高等法院被告前案紀錄表在卷可
    稽，其於徒刑執行完畢後，五年內故意再犯本案有期徒刑以
    上之罪，為累犯，應依刑法第四十七條第一項之規定加重其
    刑。爰審酌被告前已有多次竊盜前科，再犯本案二次竊盜，
    惡性非輕，惟其所取之財物價值不高，行竊之手段尚未具有
    強烈破壞性，以及其犯罪後自始坦承犯行，犯後態度尚稱良
    好等一切情狀，分別量處如主文所示之刑，並定其應執行之
    刑。
據上論斷，應依刑事訴訟法第二百七十三條之一第一項、第二百
九十九條第一項前段，刑法第三百二十條第一項、第四十七條第
一項、第五十一條第五款，刑法施行法第一條之一，判決如主文
。
本案經檢察官侯少卿到庭執行職務
中    華    民    國    95    年    10    月    13    日
                  刑事第一庭    法  官  林春鈴
以上正本證明與原本無異。
如不服本判決，應於判決送達後10日內，向本院提出上訴狀。
                                書記官  羅欣宜
中    華    民    國    95    年    10    月    13    日
附錄論罪科刑依據之法條：
刑法第320條
意圖為自己或第三人不法之所有，而竊取他人之動產者，為竊盜
罪，處5年以下有期徒刑、拘役或5百元以下罰金。
意圖為自己或第三人不法之利益，而竊佔他人之不動產者，依前
項之規定處斷。
前二項之未遂犯罰之。


司法院資訊處製作；財團法人民間司法改革基金會備份。
